# 请教陈版主，关于同一控制下增资形成合并，如何追溯前期比较报表

提问人：shenjiyuan 时间：2018-05-13 08:48:18
请教陈版主： 甲、乙为自然人（二人为夫妻关系），其二人共同在 2010 年在 2 个地区设立两家公司A、B公司，两家公司实收资本分别为 3000 、 150 万元，其业务性质一致，属于同业竞争企业，二人签订有一致行动人协议。 2017 年为满足上市要求，甲、乙一致决定调整公司架构，由A增资 1350 万元，占B公司90%股权，增资后A公司所占实收资本为 1350 万元，甲乙所占实收资本为 150 万元。 调整完股权结构后，甲、乙控制A公司，其实收资本 3000 万元；A公司持有B公司90%股权，B公司实收资本 1500 万元。 假设：
B公司 2015 之前实现留存收益 1000 万元， 2016 年实现留存收益 100 万元， 2017 年实现留存收益 200 万元。 问题： 1 、我找到了你在2016 年 2 月 21 日的回复，具体处理原则如下： 在同一控制下的控股合并中，如果被合并方自其设立日开始就一直处于目前的最终控制方的控制下，且最终控制方享有权益的比例未发生过变化，则在编制合并报表追溯重述前期比较数据时，可以采用以下简化方法：
（ 1 ）将合并方和被合并方的报表中的资产、负债、损益类各报表项目按“相同项目简单加总”的方法直接加总； （ 2 ）对于被合并方的权益类项目，首先根据合并日持有的购自最终控制方及同一控制下实体的股权比例，计算出每个权益项目中归属母公司股东的部分和归属于少数股东的部分，将归属于少数股东部分的权益合计数计入合并资产负债表中的少数股东权益，将实收资本、资本公积中的归属于母公司股东的部分与合并方的资本公积相加，将盈余公积、未分配利润中的归属于母公司股东的部分与合并方的未分配利润相加，将其他综合收益中归属于母公司股东的部分与合并方的其他综合收益相加。 （ 3 ）根据被合并方各期净利润和其他综合收益发生额乘以（ 1 －合并日持有的购自最终控制方及同一控制下实体的股权比例）得出少数股东损益和归属于少数股东的其他综合收益金额，其余为归属于母公司股东的净利润和其他综合收益金额。 （ 4 ）按常规方法抵销合并方与被合并方之间的内部往来和内部交易。
（ 5 ）于合并日，在合并报表层面应将除了合并方自身股权以外的其他形式的合并对价的账面价值冲减资本公积，将以合并方自身增发股份方式支付的合并对价中对应的实收资本或股本金额从资本公积转入实收资本或资本公积。 在编制 2016 年A公司申报合并报表时，是否按如下思路进行处理： 2016 年度抵消分录按权益法调整长投 正确的分录是否是以下： 借：实收资本 150 借：盈余公积、未分配利润 =100+ 990 借：少数股东损益 10 贷：少数股东权益 110+150 贷：资本公积 990 我问过其他人，他们告诉我，要把实收资本的150*90%，转入资本公积，我觉得不合适，A公司对B公司属于增资，不属于收购股权，想和陈老师再确认一下。
借：资本公积 990 贷：利润分配 990

回答人：chenyiwei
1 、增资和收购股权实现控制，在合并报表层面的处理效果在很大程度上是相同的。将原有B公司的实收资本的90%在合并报表层面转入资本公积是合理的。 2 、其他抵销分录基本合理。